【裁判字號】    98,易,1599
【裁判日期】    990108
【裁判案由】    違反商標法
【裁判全文】
臺灣臺北地方法院刑事判決              98年度易字第1599號
公  訴  人  臺灣臺北地方法院檢察署檢察官
被      告  甲○○
上列被告因違反商標法案件，經檢察官提起公訴（97年度偵字第
21421 號），本院判決如下：
    主  文
甲○○共同犯商標法第八十二條之非法販賣侵害商標權之商品罪
，處有期徒刑參月，如易科罰金，以新臺幣壹仟元折算壹日。扣
案仿冒LV商標之皮夾壹只沒收。
    事  實
一、甲○○明知「LV」商標圖樣，係法國商路易威登馬爾悌耶公
    司向經濟部智慧財產局申請註冊登記取得商標專用權，現仍
    於專用期間內（專用期間自民國78年2 月1 日至100 年2 月
    28日止），非經上開公司授權或同意，不得於同一商品使用
    相同或類似之商標圖樣，並不得販賣該仿冒商標之商品，竟
    與某仿冒集團成員共同意圖營利而基於違反商標法之犯意聯
    絡，由該集團成員販入仿冒上開商標之商品後，自97年1 月
    間起，在網際網路「雅虎奇摩」拍賣網站上，盜用「ichiba
    n_100 」帳號，刊登拍賣仿冒上開商標商品之訊息，供有意
    購買之不特定人士上網競標購買，甲○○並提供自己於臺北
    富邦商業銀行信用卡之虛擬繳款帳戶（帳號000000000000號
    ）予該仿冒集團成員作為收款之帳戶，以供上網購買者將款
    項匯入。嗣經警於97年2 月間發現上開帳號之網頁，刊登有
    仿冒「LV」商標商品之訊息，遂於同年月22日上網蒐證，以
    新臺幣（下同）1,420 元（含運費）購得仿冒LV之皮夾1 只
    ，而循線查悉上情，並扣得該仿冒之皮夾1 只。
二、案經內政部警政署保安警察第二總隊第一大隊第三中隊報請
    臺灣臺北地方法院檢察署檢察官偵查起訴。
    理  由
一、按被告以外之人於審判外之言詞或書面陳述，除法律有規定
    者外，不得作為證據，刑事訴訟法第159 條第1 項定有明文
    。刑事訴訟法新制採改良式當事人進行主義，為保障被告防
    禦權及維護直接審理與言詞審理原則而酌採英美法之傳聞法
    則，復於第159 條之1 至第159 條之5 增設例外規定，以應
    實務需要，俾符實體真實發現之訴訟目的。又被告以外之人
    於審判外之陳述，雖不符合同法第159 條之1 至第159 條之
    4 規定，但經當事人於審判程式同意作為證據，法院審酌該
    言詞陳述或書面陳述作成時之情況，認為適當者，亦得為證
    據，當事人、代理人或辯護人於法院調查證據時，知有同法
    第159 條第1 項不得為證據之情形，而未於言詞辯論終結前
    聲明異議者，視為有前項之同意，同法第159 條之5 亦有規
    定。蓋傳聞法則之重要理論依據，在於傳聞證據未經當事人
    之反對詰問予以核實，乃予排斥，惟若當事人已放棄對原供
    述人之反對詰問權，於法院審判時表明同意該等傳聞證據可
    作為證據，基於證據資料愈豐富，愈有助於真實發現之理念
    ，並貫徹刑事訴訟法修法加重當事人進行主義之精神，確認
    當事人對於證據能力有處分權之制度，傳聞證據經當事人同
    意作為證據，法院認為適當者，亦得為證據。本件檢察官、
    被告甲○○對於本案全案卷證內供述證據之證據能力，均表
    示無意見，且經斟酌本案卷內之供述證據，其任意性並無欠
    缺，亦非違法取得，且無證明力明顯過低之情形，依前揭規
    定，均得採為證據，合先敘明。
二、訊據被告矢口否認有何違反商標法之犯行，辯稱：伊不會使
    用電腦及網路，並未販賣該仿冒LV之皮夾，亦沒有將自己於
    台北富邦商業銀行信用卡之虛擬繳款帳戶提供予他人使用，
    他人匯入伊信用卡繳款帳戶伊看不到，且該繳款帳戶是伊在
    外貸放借款後，供他人匯入利息之用，並不清楚為什麼伊的
    繳款帳戶會被盜用云云。
三、本院查：
（一）「LV」商標圖樣業經法國商路易威登馬爾悌耶公司向經濟
      部智慧財產局申請註冊登記取得商標專用權，現仍於專用
      期間內（專用期間自民國78年2 月1 日至100 年2 月28日
      止），指定使用於皮夾等商品，此有經濟部智慧財產局商
      標資料檢索服務資料在卷可參。而警方於97年2 月間發現
      在奇摩拍賣網站上，刊登有拍賣仿冒「LV」商標商品之訊
      息後，為蒐證即於同年月22日上網向帳號「ichiban_100
      」之賣家，以1,420 元（含運費）下單購得上開仿冒LV商
      標之皮夾1 只，並依拍賣得標通知信之指示，將上開款項
      匯入被告於臺北富邦商業銀行信用卡之虛擬繳款帳戶（帳
      號000000000000號）內等情，此經證人庚○○於警詢時證
      述明確，復有YAHOO 奇摩拍賣及得標網頁列印資料（見97
      年度偵字第21421 號卷第9 至50頁）、寶華銀行交易明細
      表（見上開偵卷第51頁）、臺北富邦商業銀行信用卡總處
      97年3 月19日函（見上開偵卷第53頁）、鑑定證明書（見
      上開偵卷第54頁）、扣押物品目錄表及刑事案件採證照片
      （見上開偵卷第80、81頁）、臺北富邦商業銀行股份有限
      公司98年3 月18日函附之信用卡刷卡及轉帳明細（見上開
      偵卷第102 至116 頁）附卷可稽。
（二）上開拍賣仿冒「LV」商標商品之帳號「ichiban_100 」係
      乙○○所申請，惟早已於97年1 月間即遭人盜用，此經證
      人乙○○於本院證述在卷（見本院卷第34至35頁），並有
      該帳號之IP網址查詢結果在卷可佐（見97年度偵字第2142
      1 號卷第6 至8 頁），又依拍賣得標通知信之內容所載（
      見上開偵卷第9 頁），係指示購買人將款項匯入被告於臺
      北富邦商業銀行信用卡之虛擬繳款帳戶帳號000000000000
      號內，該信用卡虛擬繳款帳戶乃持卡人得暫時將錢存在信
      用卡帳戶內，以作為刷卡消費之用，此據證人即臺北富邦
      商業銀行之業務副理戊○○於本院證述明確（見本院卷第
      33頁），並有被告之信用卡消費明細及帳單在卷可參（見
      本院卷第16至18頁），可見該信用卡虛擬繳款帳戶乃專屬
      於被告用以繳交信用卡款或存入款項以供扣繳消費卡款所
      用，具有持卡人之專屬性，若非被告本人親自告知或交付
      他人使用，一般人實難以知悉，而觀諸該信用卡虛擬繳款
      帳戶於97年2 月22日匯入1,420 元款項（見上開偵卷第10
      9 頁）之後，被告仍有持該虛擬繳款帳號對應之信用卡刷
      卡消費之紀錄（見上開偵卷第116 頁），且依上開信用卡
      消費明細及帳單所載，自96年12月起至97年2 月止，每月
      均有溢收款，被告根本無需繳納任何卡款，再參以被告對
      於該信用卡虛擬繳款帳戶之匯入金額多達248 筆，並無法
      說明其來源等情，由此足認被告顯係藉由使用該虛擬繳款
      帳號之信用卡刷卡獲取利益，其確有將該虛擬繳款帳戶提
      供某仿冒集團成員作為販賣上開仿冒品之收款帳戶之用，
      應堪認定，則被告對於該仿冒集團成員販賣上開仿冒商品
      之行為，顯然知之甚詳，其與該仿冒集團成員之間具有犯
      意聯絡及行為分擔甚明。
（三）至被告雖辯稱該虛擬繳款帳戶係伊個人在外貸放借款後，
      供他人匯入利息之用云云。惟依該虛擬繳款帳戶於97年2
      月22日前後之97年2 月14日、2 月18日、2 月25日，各有
      匯款792 元、6,078 元、1,305 元之紀錄，上開匯款均係
      因上網購買商品而匯款，並無與被告有任何借款債務關係
      等情，此經匯款人即證人己○○、丙○○、丁○○分別於
      本院證述綦詳（見本院卷第90至91頁），復有臺北富邦商
      業銀行股份有限公司營運作業部98年10月2 日函附之跨行
      轉出帳號交易明細及匯款人之開戶資料附卷足稽（見本院
      卷第57至59頁、第67至72頁），足認被告所辯該虛擬繳款
      帳戶係供他人匯入借款利息所用云云，顯與事實不符，不
      足採信，益見被告確有使用該虛擬繳款帳戶作為販賣仿冒
      商品之收款帳戶，堪以認定。
（四）綜上所述，被告上揭所辯各節非無卸責之詞，不足採取，
      本件事證已臻明確，被告前揭犯行堪以認定，應依法論科
      。
四、按明知為未得商標權人同意，於同一商品，使用相同之註冊
    商標之商品而販賣，商標法第82條定有處罰規定；而該條所
    稱之販賣，以行為人明知為此類商品，具有營利之目的，將
    之販入或賣出，有其一即屬成立，並不以販入後復行賣出為
    構成要件（最高法院80年度台非字第48號判決要旨參照）。
    本件盜用雅虎奇摩拍賣帳號「ichiban_100 」之仿冒集團成
    員，係在網路上大量刊登販賣仿冒商品之訊息，此有YAHOO
    奇摩拍賣網頁列印資料在卷可參，顯具有一定規模，則該集
    團成員在網路上刊登販賣仿冒「LV」之商品，應可認定係意
    圖營利而販入，縱然因警察為辦案蒐證而佯稱下標購買，事
    實上不能真正完成買賣即被查獲，惟依前揭說明，仍已成立
    販賣之行為。是核被告所為，係犯商標法第82條之非法販賣
    侵害商標權之商品罪。被告與該仿冒集團成員間，就上開犯
    行互有犯意聯絡及行為分擔，應論以共同正犯。爰審酌被告
    欠缺保護智慧財產權之觀念，竟提供帳戶予仿冒集團使用，
    共同從事販賣仿冒商標之商品，所為影響商標權人之商譽及
    正常收益，並減損我國保護智慧財產權之國際形象，被告犯
    後復未能坦承犯行，惟參酌本件查獲之仿冒商標商品僅有一
    件，侵害商標權人之權益非重，及被告之犯罪動機、手段、
    對商標權人所生危害程度、被告之素行尚可、生活狀況及公
    訴人之具體求刑等一切情狀，量處如主文所示之刑，並諭知
    易科罰金之折算標準。扣案之仿冒「LV」商標之皮夾1 只，
    係被告共同犯商標法第82條之罪所販賣之物，自應依商標法
    第83條之規定，不問屬於犯人與否，予以宣告沒收之。
據上論斷，應依刑事訴訟法第284 條之1 、第299 條第1 項前段
，商標法第82條、第83條，刑法第11條前段、第28條、刑法第41
條第1 項前段，判決如主文。
本案經檢察官呂俊儒到庭執行職務。
中    華    民    國    99    年    1     月    8     日
                  刑事第十九庭  法  官  吳俊龍
上正本證明與原本無異。
如不服本判決應於收受送達後10日內向本院提出上訴書狀，並應
敘述具體理由；其未敘述上訴理由者，應於上訴期間屆滿後20日
內向本院補提理由書（均須按他造當事人之人數附繕本）「切勿
逕送上級法院」。
                                書記官  劉俊源
中    華    民    國    99    年    1     月    8     日
附錄本案論罪科刑法條：
商標法第82條
明知為前條商品而販賣、意圖販賣而陳列、輸出或輸入者，處1
年以下有期徒刑、拘役或科或併科新臺幣5 萬元以下罰金。
商標法第83條
犯前2 條之罪所製造、販賣、陳列、輸出或輸入之商品，或所提
供於服務使用之物品或文書，不問屬於犯人與否，沒收之。

司法院資訊處製作；財團法人民間司法改革基金會備份。
